

Bruce Fonseca

Business Intelligence and Data Analyst

SOBRE MIM

Casado, 35 anos, sem filhos. Comunicativo, alegre e de fácil relacionamento interpessoal.

Sou motivado por novos desafios e tarefas não rotineiras, onde o aprendizado de ferramentas, processos e conceitos são constantes.

Gosto de aproveitar as horas vagas na companhia da minha família, amigos e muita musica boa, de preferência ao vivo.

OBJETIVO

Transformar dados em informações para gerar relatórios, dashboards e insights para tomada de decisão e visualização de informações.

CONTATO

Octávio Novaes de Carvalho, 309 - Sorocaba - SP



(11) 95459-7508



lennon.bruce@gmail.com



/bruce-fonseca



/brucefonseca

FORMAÇÃO ACADÊMICA

2015 MBA Business Intelligence

FIAP – Faculdade Informática e Administração Paulista

2012 Bacharel Administralção

FASP - Faculdade de São Paulo

2006 Tecnólogo Sistemas de Informação (Interrompida)

Uirapuru Superior Sorocaba

CONHECIMENTOS

English Python Pandas SQL Power BI DAX Power Query M Language MS Excel MS Access VBA Analysis Services Reporting Services Integration Services R R Studio PHP MVC HTML5 CSS3 Javascript XML JSON SQL Server Oracle MySQL

PRINCIPAIS REALIZAÇÕES

Realização de estudo com R e Azure Machine Learning para previsão de demanda de clientes, aumentando a acuracidade da previsão, de 70 para 90%.

Desenvolvimento dos cursos "Power BI - Primeiros passos aos primeiros Dashboards" e "Power BI com DAX" na plataforma Udemy. Com mais 800 alunos em seis meses de publicação dos cursos. Instrutor avalidado com 4.7 de 5.0 estrelas.

Desenvolvimento de diversos sistemas web, voltados a movimentação de materiais e otimização de tempo, gerando savings de mais de R\$ 500 mil por ano.

EXPERIÊNCIA PROFISSIONAL

2020 - Atual Consultor Independente

Desenvolvimento de projetos de Power BI para pequenas empresas. Treinamentos de Power BI e DAX, presencial e publicado na plataforma web Udemy.

2018 - Atual Coordenador de Eficiências – Air Liquide Brasil

Estudo de previsão de demanda com R e Azure Machine Learning, aumentando a acuracidade de 70 para 90%.

Responsável pela apuração dos custos e da logística de distribuição líquida. Implantando o Power BI como ferramenta principal para análise, possibilitando enxergar oportunidades de

aumentar as eficiências da empresa.

2018 - 2018 Analista de Logística (BI) - Gerdau Aços Brasil

Suporte sistêmico a equipe da Torre de Controle de Transporte Rodoviário Brasil, desenvolvendo novos relatórios com Power BI, manutenção em queries Sap Hana, bases de dados SQL Server,

MS Access e MS Excel.

2017 - 2018 Analista de Sistemas - QARTI Sistemas

Desenvolvimento cenários de testes e queries SQL para validar informações dos relatórios de BI da área médica.

2013 - 2017 Analista de Logística - CNH Case New Holland

Desenvolvimento de sistemas web e aplicativos para atender as

demandas da equipe de engenharia de logística. Desenvolvimento de indicadores e dashboards para controle e

das operações logísticas, principalmente Handling.

Parametrização de sistemas legados (ERP, MRP e WMS).